臺灣屏東地方法院刑事判決　　　　　　　　　　　　　九十四年度簡上字第一九號
　　上　訴　人
　　即　被　告　　乙○○
右列上訴人即被告因家暴傷害案件，不服本院九十三年度簡字第一七一一號中華民國
九十三年十二月二十三日第一審判決（聲請簡易判決處刑案號：九十三年度偵字第四
六四四號），提起上訴，本院管轄之第二審合議庭判決如左：
     主  文
上訴駁回。
乙○○緩刑年，緩刑期內付保護管束。
     理  由
一、本件經合議庭審理結果，原審判決書認定之事實、證據、理由及適用法條均無違
    誤，量刑亦稱允當，應予維持，茲引用之（如附件）。
二、被告上訴意旨略以：被告有打他們及打壞東西，但沒有出言恐嚇，原審量刑過重
    云云。
三、被告對傷害及毀損之犯罪事實坦承不諱，雖辯稱：沒有出言恐嚇情事。惟查，被
    告如何恐嚇告訴人丙○○等情，業據告訴人丙○○於警詢及本院審理中指訴甚詳
    ，並經證人甲○○於偵查及本院審理中證述明確，被告所辯顯係卸責之詞，不足
    採信。本件事證明確，被告犯行均堪認定。
四、查被告所犯刑法第二百七十七條第一項傷害罪，其法定刑為三年以下有期徒刑、
    拘役或一千元以下罰金：所犯刑法第三百零五條恐嚇危害安全罪，其法定刑為二
    年以下有期徒刑、拘役或三百元以下罰金；所犯刑法第三百五十四條毀損罪，其
    法定刑為二年以下有期徒刑、拘役或五百元以下罰金。原審依刑法第二百七十七
    條第一項、第三百零五條、第三百五十四條、第五十一條第五款、第四十一條第
    一項前段、第二項，罰金罰鍰提高標準條例第一項前段、第二條，審酌被告係告
    訴人丙○○之弟，僅因細故起爭執，竟以暴力相向，並波及告訴人甲○○，造成
    告訴人二人身體受傷之程度、形成屬於家庭成員之告訴人丙○○心理產生莫大恐
    懼與財產上損失等危害，犯後態度及其他一切情狀，量處傷害部分有期徒刑月
    ，恐嚇危害安全部分有期徒刑月，毀損部分有期徒刑貳月，應執行有期徒刑柒
    月，並諭知易科罰金之折算標準，屬中度之刑，並無過重之嫌。被告上訴意旨否
    認毀損犯行，指摘原判決量刑過重，為無理由，應予駁回。惟上訴後，被告已取
    得告訴人二人之諒解，本院審理中並當庭向告訴人二人道歉，有本院審判筆錄可
    稽。又被告未曾受有期徒刑以上刑之宣告，有台灣高等法院被告前案紀錄表可證
    ，被告經此科刑之宣告，當知警惕，應無再犯之虞，本院認所宣告之刑以暫不執
    行為適當，爰宣告緩刑年，被告因犯家庭暴力罪，依家庭暴力防治法第三十條
    第一項之規定，緩刑期內並付保護管束，以啟自新。
據上論斷，應依刑事訴訟第四百五十五條之一第三項、第三百六十八條、第三百七十
三條，刑法第七十四條第一款，家庭暴力防治法第三十條第一項，判決如主文。
本案經檢察官林津鋒到庭執行職務。
中　　　華　　　民　　　國　　九 十 四　　年　　　三　　　月　 　八     日
                                      臺灣屏東地方法院刑事第七庭
                                          審判長法  官  吳水木
                                                法  官  余德正
                                                法  官  蘇碧珠
右正本證明與原本無異。
不得上訴。
                                                書記官  唐明煌
中　　　華　　　民　　　國　　九 十 四　　年　　　三　　　月　 　八     日
附錄法條：
中華民國刑法第二百七十七條
(普通傷害罪)
傷害人之身體或健康者，處三年以下有期徒刑、拘役或一千元以下罰金。
犯前項之罪因而致人於死者，處無期徒刑或七年以上有期徒刑；致重傷者，處三年以
上十年以下有期徒刑。
中華民國刑法第三百零五條
(恐嚇危害安全罪)
以加害生命、身體、自由、名譽、財產之事，恐嚇他人致生危害於安全者，處二年以
下有期徒刑、拘役或三百元以下罰金。
中華民國刑法第三百五十四條
毀棄、損壞前二條以外之他人之物或致令不堪用，足以生損害於公眾或他人者，處二
年以下有期徒刑、拘役或五百元以下罰金。
